# 有减值迹象的内部债权坏账准备的抵销

提问人：ying0518 时间：2012-11-29 17:23:53
这 1 个亿的损失应当在子公司报表上能够反映出来，若还不够的，应当对子公司资产计提减值准备。在合并层面是不会有 1 亿元往来的减值准备的。

回答人：chenyiwei
基本赞同此观点。实际上是子公司的各项资产在合并报表层面应当计提多少减值准备的问题，这与《计学撮要》第 249 ～ 251 页所述情况有些类似。